【裁判字號】    97,感聲抗,5
【裁判日期】    971009
【裁判案由】    聲請裁定拘留
【裁判全文】
臺灣高等法院治安法庭裁定             97年度感聲抗字第5號
抗  告  人  新竹市警察局
被  移送人  甲○○
                    現於臺灣新竹監獄
                    （另案於臺灣新竹監獄執行中）
上列抗告人因聲請裁定拘留受輔導人案件，不服臺灣新竹地方法
院中華民國97年 7月21日裁定（96年度感聲字第21號），提起抗
告，本院裁定如下：
    主  文
抗告駁回。
    理  由
一、抗告意旨略以：受輔導人甲○○為受列冊輔導流氓，於輔導
    期間規避輔導，經抗告人通知定期到場接受輔導，復無正當
    理由不到場，原裁定以受輔導人自民國97年 1月31日起因案
    入監執行迄今，遽認無裁處拘留之實益及必要。惟受輔導人
    規避輔導行為係於入監執行之前，原審本應對受輔導人裁處
    拘留，以彰檢肅流氓條例「輔導」規過之效，且受輔導人規
    避輔導所應受之「拘留」與入監執行之「徒刑」，其本質、
    案由均未臻相同，原裁定以受輔導人入監執行為由認無裁處
    拘留之實益及必要，似有認許以「徒刑」吸收「拘留」之意
    ，所據顯與法理未符，請詳察等語。
二、經查：
  (一)按檢肅流氓條例第4條第1款之列冊輔導流氓及第19條第 2項
    施以輔導之人，為同條例第20條第 1項之受輔導人，直轄市
    警察分局、縣（市）警察局得通知定期到場敘述生活狀況，
    經通知無正當理由而不到場者，得聲請法院裁定處 7日以下
    拘留，檢肅流氓條例第20條第 2項、同條例施行細則第49條
    第1項定有明文。是依前開規定，得向法院聲請裁處7日以下
    拘留之列冊輔導流氓，以經通知無正當理由不到場為限，而
    通知應用通知書，由直轄市警察分局、縣（市）警察局主管
    長官簽發之，同條例第8條亦有明確規定。
  (二)抗告人為本件聲請，固據提出新竹市警察局96年12月 7日竹
    市警刑字第0960046840號聲請書、送達證書及新竹縣警察局
    定期到場輔導通知書、送達證書、新竹市警察局列冊流氓監
    管輔導紀錄卡（正卡）（副卡）等附卷為憑。然受輔導人另
    因涉犯違反槍砲彈藥刀械管制條例案件，經判決有罪確定，
    並於97年 1月31日入監服刑，指揮書執行完畢日期為102年4
    月29日，有本院被告前案紀錄表在卷可查，則受輔導人已在
    監執行有期徒刑施以教化，而移送機關之輔導流氓亦基於相
    同目的，對受輔導人聲請裁定拘留，揆諸前揭說明，本件受
    輔導人既已在監服刑則無再裁定拘留受輔導人之必要，是本
    件聲請難認有理由。
  (三)原審以本件受輔導人已在監服刑則無再裁定拘留受輔導人之
    必要，駁回本件聲請，經核原審裁定並無違誤，抗告人雖執
    流氓案件裁處拘留保安處分與矯治目的不同等詞抗告，然疏
    未見及檢肅流氓條例第21條：「受裁定感訓處分之流氓行為
    ，同時觸犯刑事法律者，經判決有罪確定，其應執行之有期
    徒刑、拘役或保安處分，與感訓期間，相互折抵之。其折抵
    以感訓處分一日互抵有期徒刑、拘役或保安處分一日。被移
    送裁定人所涉流氓行為，同時觸犯刑事法律者，法院得於判
    決確定前，停止移送案件之審理」規定之立法精神，與執行
    拘留裁定處分，目的在使受輔導人確實接受輔導，以監管輔
    導程序促受輔導人改過向善，惟如受輔導人已在監執行接受
    教化，事實上已無從執行保安處分性質之拘留，自無裁定保
    安處分拘留處分之必要，則抗告意旨以前詞指摘原裁定不當
    ，請求撤銷原裁定，為無理由，應予駁回。
據上論斷，應依檢肅流氓條例第15條前段，裁定如主文。
中    華    民    國    97    年    10    月    9     日
                  治安法庭      審判長法  官  陳晴教
                                      法  官  游紅桃
                                      法  官  楊智勝
以上正本證明與原本無異。
不得再抗告。
                                      書記官  張美華
中    華    民    國    97    年    10    月    9     日


司法院資訊處製作；財團法人民間司法改革基金會備份。
